臺灣臺南地方法院刑事判決　　　　　　　　　　　　　　九十年度自更字第一五號
　　自　訴　人　甲○○
　　被　　　告　丙○○
右列被告因妨害自由等案件，經自訴人提起自訴，本院判決如左：
    主  文
丙○○以強暴妨害人行使權利，處拘役參拾日，如易科罰金以參佰元折算壹日；又以
加害身體之事，恐嚇他人致生危害於安全，處拘役貳拾日，如易科罰金以參佰元折算
壹日。應執行拘役肆拾日，如易科罰金，以參佰元折算壹日。
    事  實
一、甲○○與丙○○原為夫妻，後因故離婚，長子歸丙○○監護，次子乙○○則歸甲○○監護，民國（下同）八十九年十二月二十八日晚上九時許，丙○○至乙○○
    就讀之瀛海中學對面生鮮超市前等候乙○○放學，二人並在該處閒聊，至同晚九
    時三十分許，甲○○騎乘機車至該處停車（引擎未熄火）準備載乙○○回家，丙○○要求甲○○先下車與其談論事情，甲○○不同意，丙○○即基於妨害甲○○
    行動自由之意，以用甲○○機車鑰匙將引擎熄火並強將鑰匙奪下之強暴方式，致
    使甲○○無法駕駛機車離去而妨害甲○○行使權利。甲○○即徒步至鄰近之台南
    市警察局第三分局安順派出所報案，乙○○及丙○○則隨後跟至，三人均至安順
    派出所後，丙○○將機車鑰匙交還給乙○○，然持續與甲○○發生爭執，丙○○
    乃另行起意，基於恐嚇之犯意，對甲○○恐嚇稱：「出去要讓你更嚴重」，致甲○○聽聞後心生畏懼。
二、案經甲○○向本院提起自訴。
    理  由
一、訊據被告丙○○固供承於右揭時、地（瀛海中學對面生鮮超市前）與甲○○發生
    爭吵，惟矢口否認有何妨害甲○○行動自由及恐嚇犯行，辯稱：「是自訴人經常
    到我的住處或工作場所打擾我，我是要去找自訴人，質問她為何有此動作。當時
    我是要將自訴人的機車熄火，和她理論，後來機車倒下鑰匙才掉在地上，因自訴
    人走離現場，我怕機車遺失才將鑰匙拾起來。我在派出所是有說要讓她出去很難
    看，不過是我一時生氣說氣話，我並沒有要恐嚇她的意思」云云。經查，右揭事
    實業據自訴人甲○○於本院歷次審理中指訴綦詳，參諸自訴人及被告之子乙○○
    證稱：「八十九年十二月二十八日我到晚上九點下課，我母親九點半到校接我，
    在我學校對面超市，我母親機車沒有熄火，是我父親將車子熄火拔下鑰匙，我母
    親要討回鑰匙，可是我父親不給，在拉扯之間車子倒地，我與母親一起到派出所
    報案，到派出所後我父親將拿在手上之機車鑰匙還我，我在派出所有聽到我父親
    說出去要讓我母親很嚴重」等語（詳本院九十一年一月九日審判筆錄），核與自
    訴人指述情節相符，況且被告亦自承「將自訴人機車熄火」、「在派出所內有說
    要讓她出去很難看」等語，足證自訴人所陳均屬實情。被告上開辯解乃事後卸責
    之詞，不足採信。又自訴人因被告之恐嚇言詞而心生畏懼，致生危害於安全，亦
    據其陳明在卷。本件事證明確，被告犯行足以認定，應依法論科。
二、核被告丙○○所為，係犯刑法第三百零四條第一項之以強暴方法妨害他人行使權
    利罪及同法第三百零五條之恐嚇危害安全罪。被告所犯上開二罪間，犯意各別，
    行為互殊，應予分論併罰。爰審酌被告犯罪之動機、目的，犯罪時所受之刺激及
    其品性、生活狀況、智識程度、犯罪所生之損害、犯罪後態度等一切情狀，分別
    量處如主文所示之刑，並均諭知易科罰金之折算標準及合併定應執行刑暨易科罰
    金之折算標準，以資懲儆。
據上論斷，應依刑事訴訟法第三百四十三條、第二百九十九條第一項前段、刑法第三
百零四條第一項、第三百零五條、第四十一條第一項前段、第五十一條第五款、罰金
罰鍰提高標準條例第一條前段、第二條，判決如主文。
中      華      民      國    九十一    年      一      月    二十三    日
                              臺灣臺南地方法院刑事第一庭
                                  法  官  黃  光  進
右正本證明與原本無異。
如不服本判決，應於送達後十日內向本院提出上訴狀。
                                  書記官  陳  登  拋
中      華      民      國    九十一    年      一      月    二十三    日
附錄本案論罪科刑法條全文：
刑法第三百零四條
以強暴、脅迫使人行無義務之事或妨害人行使權利者，處三年以下有期徒刑、拘役或
三百元以下罰金。
前項之未遂犯罰之。
刑法第三百零五條：
以加害生命、身體、自由、名譽、財產之事，恐嚇他人，致生危害於安全者，處二年
以下有期徒刑、拘役或三百元以下罰金。
